【裁判字號】    89,交抗,585
【裁判日期】    890803
【裁判案由】    聲明異議
【裁判全文】
臺灣高等法院臺中分院刑事裁定                    八十九年度交抗字第五八五號
    抗  告  人  甲○○
    異  議  人  乙○○
右異議人因違反道路交通管理處罰條例案件，抗告人不服臺灣彰化地方法院中華民國
八十九年六月二十日裁定（八十九年度交聲字第九一、九二、九三號）提起抗告，本
院裁定如左：
    主      文
抗告駁回。
    理      由
一、原審裁定意旨略以：交通部公路局臺中區監理所彰化監理站以許麗華擅自拆除其
    所有之車號ＴＣＡ─９４５號輕機車之兩邊照後鏡，而未修復之違規事件，依據
    道路交通管理處罰條例第十六條第一項第二款之規定，處罰機車所有人許麗華罰
    鍰新臺幣壹仟捌佰元，異議人乙○○本非該件受處分人，依法不得聲明異議，是
    以八十九年度交聲字第九一號裁定駁回異議。又受處分人乙○○駕駛車主許麗華
    所有之牌照號碼ＴＣＡ─９４５號輕型機車，於八十七年一月七日下午四時二十
    分許，行經彰化縣永靖鄉永和巷口，因駕駛人及附載座人均未戴安全帽，經彰化
    縣警察局員林分局永靖分駐所執勤員警取締，逕行舉發，移送交通部公路局臺中
    區監理所彰化監理站裁決罰鍰新臺幣五百元。受處分人於八十九年四月下旬即收
    受該裁決書，已據其狀陳在卷，受處分人未依法於收受裁決之翌日起十五日內為
    異議之聲明，竟遲至同年六月十四日始聲明異議，顯已逾法定之十五日異議期間
    ，其聲明異議不合法律上之程式，而以八十九年度交聲字第九二號裁定駁回其異
    議。又受處分人乙○○再因無照駕駛車主許麗華所有之牌照號碼ＴＣＡ─９４５
    號輕型機車，於八十七年一月七日下午四時二十分許，行經彰化縣永靖鄉永和巷
    口，經彰化縣警察局員林分局永靖分駐所執勤警員取締，逕行舉發，移送交通部
    公路局台中區監理所彰化監理站裁決罰鍰新臺幣七千二百元，受處分人亦同於八
    十九年四月十四日即收受該裁決書，竟遲至同年六月十四日始聲明異議，已逾法
    定之十五日異議期間，其聲明異議不合法律上之程式，而以八十九年度交聲字第
    九三號裁定駁回其異議。
二、本件抗告意旨略以：抗告人係異議人之父，異議人因上學須騎乘機車，卻遭警員
    一次開三張罰單，有違「可勸導並不一定要開單」之德政，一次開三張罰單處分
    過當云云。
三、按道路交通案件之抗告程序準用刑事訴訟法有關規定外，並準用道路交通案件處
    理辦法第三章之規定，交通法庭認聲明異議不合法律上之程式或其異議權已經喪
    失者，應以裁定駁回之，道路交通案件處理辦法第十八條前段、第二十六條分別
    定有明文，又當事人對於法院之裁定有不服者，除有刑事訴訟法第四百零三條第
    二項之特別規定外，得抗告於直接上級法院，刑事訴訟法第四百零三條第一項亦
    有明文，是僅裁定之當事人始得對裁定提起抗告，本件抗告人並不符合刑事訴訟
    法第四百零三條第二項之特別規定，而臺灣彰化地方法院八十九年度交聲字第九
    一、九二、九三號裁定之當事人均係乙○○，並非本件抗告人，抗告人竟就此提
    起抗告，抗告於法顯有不合，應予駁回。
四、據上論斷，應依道路交通案件處理辦法第二十六條，刑事訴訟法第四百十一條，
    裁定如主文。
中      華      民      國    八十九     年      八       月     三     日
                                  臺灣高等法院臺中分院刑事第五庭
                                        審判長法  官  吳  火  川
                法  官  郭  同  奇
                                              法  官  姚  勳  昌
右正本證明與原本無異。
不得再抗告。
                                              書記官  陳  如  慧
中      華      民      國    八十九     年      八       月     三     日
                                                                        Ｉ


司法院資訊處製作；財團法人民間司法改革基金會備份。
